臺灣板橋地方法院刑事裁定　　　　　　　94年度聲判字第23號
聲　請　人
即　告訴人　甲○○
代　理　人　李初東律師
被　　　告　乙○○
上列聲請人因告訴被告傷害案件，不服臺灣高等法院檢察署94年
度上聲議字第306 號駁回再議之處分（原不起訴案號：臺灣板橋
地方法院檢察署93年度偵字第14289 號），聲請交付審判，本院
裁定如下：
    主  文
聲請駁回。
    理  由
一、按上級法院檢察署檢察長或檢察總長認再議無理由駁回處分
    ，而告訴人不服該處分者，得於接受處分書後10日內委任律
    師提出理由狀，向該管第一審法院聲請交付審判；又法院認
    為交付審判之聲請不合法或無理由者，應駁回之，刑事訴訟
    法第258 條之1 、第258 條之3 第2 項前段，分別定有明文
    。本件聲請人以被告乙○○涉犯傷害罪，向臺灣板橋地方法
    院檢察署檢察官提出告訴，經該檢察署檢察官認罪證不足，
    於民國93年12月27日以93年度偵字第14289 號為不起訴處分
    後，聲請人不服聲請再議，復經臺灣高等法院檢察署檢察長
    以再議為無理由而於94年2 月2 日以93年度上聲議字第306
    號處分書駁回再議。又聲請人即告訴人係於94年4 月1日 收
    受前開處分書，並於同年月11日向本院提出本件聲請等情，
    均經本院依職權調閱前揭卷宗核閱無誤，故本件聲請程序合
    法，合先敘明。
二、聲請意旨略以：
　　(一)查台北縣板橋市○○路302 號2 樓房屋為聲請人所有，伊
  　　係受被告乙○○詐騙簽訂租賃契約，故於貴院民事執行處
  　　92年度執辰字第3351號拍賣後，貴院執行處不採信被告不
  　　予點交之抗辯，而於93年5 月3 日執行點交，並由被告具
  　　結於同年月13日下午3 時前需將所有物品搬遷，逾期不得
  　　請求賠償。詎被告非但未遵期拆遷，反向伊索賠新臺幣（
      下同）3 、4 百萬元，又出言要報復伊，伊遂於同年6 月
      4 日在板橋市○○街11號門前遭5 、6 名年輕人毆傷。
    (二)李志銘證稱：「伊當時有看到4 、5 個年紀約20歲左右的
      年輕人打聲請人，但伊不認識乙○○，也不知道那些人為
      何打聲請人」等語，惟李志銘於93年5 月3 日執行點交之
      日，曾偕同李初東律師之助理黃松輝到現場，協助拍攝現
      場景物，當時李志銘除目睹被告外，尚看到有6 、7 名年
      輕人在場，該在場之年輕人即為毆打聲請人之人，而該等
      年輕人均係被告之小弟，應再傳訊李志銘證實被告確有共
      同傷害之犯行。駁回再議處分書未就此應調查而未調查事
      項發回續行偵查，顯有未洽。
三、按刑事訴訟法第258 條之1 規定告訴人得向法院聲請交付審
    判，係對於「檢察官不起訴或緩起訴裁量權」制衡之一種外
    部監督機制，法院僅就檢察官所為不起訴或緩起訴之處分是
    否正確加以審查，以防止檢察機關濫權，依此立法精神，同
    法第258 條之3 第3 項規定法院審查聲請交付審判案件時「
    得為必要之調查」，其調查證據之範圍，自應以偵查中曾顯
    現之證據為限；而同法第260 條對於不起訴處分已確定或緩
    起訴處分期滿未經撤銷者得再行起訴之規定，其立法理由說
    明該條所謂不起訴處分已確定者，包括「聲請法院交付審判
    復經駁回者」之情形在內，是前述「得為必要之調查」，其
    調查證據範圍，更應以偵查中曾顯現之證據為限，不得就告
    訴人新提出之證據再為調查，亦不得蒐集偵查卷以外之證據
    ，否則，將與刑事訴訟法第260 條之再行起訴規定，混淆不
    清，亦將使法院僭越檢察官之職權，而有回復「糾問制度」
    之虞；且法院裁定交付審判，即如同檢察官提起公訴使案件
    進入審判程序，是法院裁定交付審判之前提，必須偵查卷內
    所存證據已符合刑事訴訟法第251 條第1 項規定「足認被告
    有犯罪嫌疑」而檢察官應提起公訴之情形，亦即該案件已經
    跨越起訴門檻，否則，縱或法院對於檢察官所認定之基礎事
    實有不同之判斷，但如該案件仍須另行蒐證偵查始能判斷應
    否交付審判者，因交付審判審查制度並無如同再議救濟制度
    得為發回原檢察官續行偵查之設計，法院仍應依同法第258
    條之3第2項前段之規定，以聲請無理由而裁定駁回。
四、再按犯罪事實應依證據認定之，無證據不得推定其犯罪事實
    ，刑事訴訟法第154 條第2 項定有明文。又刑事訴訟上證明
    之資料，無論為直接或間接證據，均須達於通常一般之人均
    不致有所懷疑，而得確信其為真實之程度，始得據為有罪之
    認定，若其關於被告是否犯罪之證明未能達此程度，而有合
    理懷疑之存在，致使無從形成有罪之確信，根據「罪證有疑
    ，利於被告」之證據法則，即不得遽為不利被告之認定，亦
    有最高法院76年度臺上字第4986號判例可稽。其以情況證據
    （即間接證據）斷罪時，尤須基於該證據在直接關係上所可
    證明之他項情況事實，本乎推理作用足以確證被告有罪，方
    為合法，不得徒憑主觀上之推想，將一般經驗有利被告之其
    他合理情況逕予排除，此觀諸最高法院32上字第67號判例意
    旨彰彰甚明。
五、經查：
    (一)本件被告乙○○始終堅決否認有何共同或教唆傷害聲請人
      之情，亦否認其本人認識聲請人所提供監視錄影帶內之年
      輕男子。雖(1)聲請人指稱：毆打伊之5 、6 名姓名年籍不
      詳之男子，曾到伊辦公室威脅伊，且都在被告乙○○的地
      方進出，但伊不知道這些人的姓名云云；(2)證人李志銘證
      稱：伊當時有看到4 、5 個年紀約20歲左右之年輕人打聲
      請人，但伊不認識乙○○，也不知道那些人為何打他云云
      ；(3)聲請人提出之當天監視錄影帶翻拍照片，但該照片僅
      係數名路人於道路行走之畫面，並無聲請人遭人毆打之鏡
      頭，亦未能供辨識聲請人所指毆打伊嫌犯之容貌。因此，
      綜上證據，縱認聲請人與證人李志銘之指證屬實，亦僅能
      證明聲請人係遭4 、5 名不詳姓名年輕人毆打，惟並不能
      證明被告確有共同或教唆傷害聲請人之事實。
    (二)本件聲請意旨雖稱：證人李志銘於93年5 月3 日執行點交
      之日，曾偕同李初東律師之助理黃松輝到現場，協助拍攝
      現場景物，當時李志銘除目睹被告外，尚看到有6 、7 名
      年輕人在場，該在場之年輕人即為毆打聲請人之人。惟查
      ：縱李志銘到庭證述如聲請意旨所示，充其量亦僅能證明
      毆打聲請人之人於前開點交聲請人房屋之日亦在點交現場
      而已。證人李志銘於偵訊中既已明確證稱：其本人不認識
      被告、也不知道毆打聲請人之年輕男子為誰，則證人李志
      銘如何能證明該毆打聲請人之年輕男子為被告之小弟；更
      遑論能證明被告確有於幕後教唆他人毆打聲請人等事實。
      是本件自難僅憑聲請人片面臆測之詞，於別無其他證據之
      情形下，即遽行推論被告有共同或教唆他人傷害聲請人之
      犯罪事實。
    (三)從而，本件臺灣高等法院檢察署駁回再議聲請處分書以證
      人李志銘等人之證言不足以證明被告有教唆傷害聲請人之
      事實，且監視錄影帶所錄製影像亦不足以認定所拍攝之人
      即為本件行兇之人，作為駁回聲請人再議之理由，並無不
      當。
六、綜上所述，原檢察官以被告乙○○犯罪嫌疑不足而為不起訴
    處分，臺灣高等法院檢察署檢察長駁回聲請再議之處分，經
    核並無違背經驗法則、論理法則或其他證據法則之情事，其
    採證認事，亦無何違法不當之處。聲請人聲請交付審判為無
    理由，應駁回其聲請。
據上論斷，應依刑事訴訟法第258 條之3 第2 項前段，裁定如主
文。
中　　華　　民　　國　　94　　年　　6 　　月　　23　　日
                  刑事第五庭審判長法　官  陳坤地
                                  法　官  潘長生
                                  法　官  許映鈞
以上正本證明與原本無異。
如不服本裁定，應於送達後5 日內向本院提出抗告狀（須附繕本
）。
                                  書記官　呂苗澂
中　　華　　民　　國　　94　　年　　6 　　月　　23　　日
